---
title: "Yessica's Tutorial"
output: html_notebook
---
Curso de Gen?tica del paisaje   INECOL AC Septiembre 2016
Yessica Rico M 
Ejercicio: Relaci?n entre la conectividad del parche y la diversidad gen?tica poblacional en Dianthus carthusianorum
Datos & an?lisis Rico et al (2014) Con Biol 2,
 

```{r}
# install.packages("MuMIn")
require(MuMIn)
```

Importar datos diversidad gen?tica por poblaci?n (patch) 

```{r}
Diversity<-read.csv("Dc_diversity.csv", header=TRUE)   
a <- c(1:nrow(Diversity))[order(Diversity$patch)]
Diversity <-Diversity[a,]
dim(Diversity)
names(Diversity)
```

## Parte 1: Estimaci?n de ?ndices de conectividad por parche: Hanski

Para el c?lculo se necesitan matrices de distancias entre pares de parches(dij), p?rametros de parches fuente (area Aj,tama?o poblacional Nj, presencia de la especie pj)  

### Importar datos de coordenadas XY de todos los parches 
```{r}
patches <- read.csv("PATCH_XY_Dc.csv", header=TRUE )
a <-c(1:nrow(patches))[order(patches$patch)] # ordena los parches ascendentemente
a <-c(1:nrow(patches))[order(patches$patch)]
patches <- patches[a,]
dim(patches) # n?mero de parches
```

### Importar datos de distancias entre parches modelos predictivos (ver doc word para explicacion de los modelos dij) 

pastore intensivo

```{r}
diShecte <- read.table("dist_sheep_cte_Dc_Sep011.txt", header=TRUE)  
b <-c(1:nrow(diShecte))[order(names(diShecte))]
diShecte<- diShecte[b,b]
```

pastore temporal

```{r}
diSheint <- read.table("dist_sheep_int_Dc_Sep011.txt", header=TRUE)
```

# Sheep intermittent

```{r}
a <- c(1:nrow(diSheint))[order(names(diSheint))]
diSheint <- diSheint[a,a]
```

### pastore presencia o ausencia 
```{r}
diShenu <-read.table("dist_Sheep_null_Dc_Sep011.txt", header=T) 
a <- c(1:nrow(diShenu))[order(names(diShenu))]
diShenu<- diShenu[a,a]
```

### efecto matriz (bosque)
```{r}
diveg <- read.table("dist_forest_Nov2011v2.txt", header=T)
a<-c(1:ncol(diveg))[order(colnames(diveg))]
b<-c(1:nrow(diveg))[order(rownames(diveg))]
diveg<-diveg[b,a]
diveg<-as.matrix(diveg, diag=T)
```
     

```{r}
dim(diShecte)
dim(diSheint)
dim(diShenu)
dim(diveg)
```   

### distancias Euclidianas entre parches   

```{r}
xy<-cbind(patches$x, patches$y)
distance<-dist(xy, diag=T)
distance2<-(distance/1000)
distance2<-as.matrix(distance2)
d<-as.matrix(distance2)
```   
   
### Matrices de distancias
```{r}
diShecte <- as.matrix(diShecte, diag=T)
diSheint <- as.matrix(diSheint, diag=T)
diShenu <- as.matrix(diShenu, diag=T)
data.frame(colnames(diShecte), colnames(diveg), colnames(diSheint),
   colnames(diShenu), patches$patch)   
```   
   
### data frame que incluye todos los modelos de distancias dij

```{r}
dModels <- list(Eu = distance2, Shecte = diShecte, Sheint = diSheint,
                Shenu = diShenu, Forest=diveg) 
``` 

## calcular el indice de Hanski

Para calcular el indice de Hanski, primero es necesario optimizar el valor de alfa para cada modelo de distancias usando datos de presencia-ausencia en dos periodos 1989 y 2009

La funci?n "get.alphafit" optimiza alfa para cada modelo y los valores se traspasan al cuado table.alpha

```{r}
table.alpha <- matrix(NA, nrow=5)
dimnames(table.alpha) <- list(models=(c("Eu", "Shecte", "Sheint",
                                        "Shenu", "Forest")))

nseq <-100
alpha <- seq(0.1,2.5, length = nseq)

get.alphafit <- function(alpha, d, pj, Op)
{
  expo<-exp(-alpha* d )
  diag(expo)<-0
  matr<-sweep(expo,2, pj, "*")
  Si <-rowSums(sweep(matr, 2, Op/2, "*"), na.rm=TRUE)
  mod<- glm(cbind(Op,2 -Op) ~ Si, family=binomial)
  deviance(mod)
}
``` 
     
### Parameters

```{r}
pj <- patches$Dc.09
Op <- (patches$Dc.89 + patches$Dc.09)
for(m in 1:length(dModels))
{
  table.alpha[m] <- (optimize(get.alphafit, interval=alpha,
                              d=dModels[[m]],pj, Op)$minimum)
}
``` 

### Establecer parametros  Aj & Nj para los parches fuente

Parameters Si
     
```{r}
Aj <- patches$Ha
Nj <- patches$pop09
``` 

### Generaci?n de cuadro con resultados de los indices de conectividad Si para cada parche y cada modelo dij

```{r}
Si <- data.frame(matrix(NA,nrow(patches),ncol=15))
     dimnames(Si) <- list(row.names(patches),
     paste(rep(names(dModels), rep(3,5)), 
           rep(c("pj", "Aj", "Nj"),5), sep="_"))
Source<- data.matrix(data.frame(pj=pj, Aj=pj*Aj, Nj=Nj))
     mod<-rep(1:5, rep(3,5))
sb <- rep(1:3,5)
``` 

## Parte 2: Funci?n que calcula el ?ndice Si para cada parche y cada modelo dij

```{r}
get.Si <- function(alpha, d, Ap)
{
  expo<-exp(-alpha*d)
  diag(expo)<-0
  matr<-sweep(expo,2, Ap, "*")
  S <- rowSums(sweep(matr, 2, Op/2, "*"), na.rm=TRUE)
}

for (n in 1:ncol(Si))
{
  Si[,n] <- get.Si(alpha=table.alpha[mod[n]], d=dModels[[mod[n]]],
                   Ap=Source[,sb[n]])
}
``` 

Cuadro de resultados Si

```{r}
head(Si) # para abreviaturas ver doc word
``` 

## Parte 3: Selecci?n s?lo de los datos con presencia de la especie

```{r}
Si2 <-data.frame(Si, patch= patches$patch, Sampled = patches$Sampled)
Si2 <- Si2[which(Si2$Sampled=="1"),]
a <-order(Si2$patch)
Si2 <- Si2[a,]
``` 

Cuadro son solo presencia de la especie

```{r}
dim(Si2)
dim(Diversity)
``` 

Debido a que estamos usando ?ndices de diversidad gen?tica a nivel poblacional, es necesario eliminar parches con abundacia menor a 6 individuos, para evitar efectos de la deriva gen?tica y estocasticidad demografica 

```{r}
Si2 <- Si2[(Si2$patch)!="A16",] 
Si2 <- Si2[(Si2$patch)!="A39",] 
Si2 <- Si2[(Si2$patch)!="A40",] 
Si2 <- Si2[(Si2$patch)!="A46",] 
Si2 <- Si2[(Si2$patch)!="A11",] 
Si2 <- Si2[(Si2$patch)!="G21a",] 
Si2 <- Si2[(Si2$patch)!="A20",] 
Si2 <- Si2[(Si2$patch)!="A44",]  
Si2 <- Si2[(Si2$patch)!="A02",] 
``` 

### Eliminaci?n de poblaciones peque?as para diversidad gen?tica

```{r}
Diversity <- Diversity[(Diversity$patch)!="A16",]
Diversity <- Diversity[(Diversity$patch)!="A39",]
Diversity <- Diversity[(Diversity$patch)!="A40",]
Diversity <- Diversity[(Diversity$patch)!="A46",]
Diversity <- Diversity[(Diversity$patch)!="A11",]
Diversity <- Diversity[(Diversity$patch)!="G21a",]
Diversity <- Diversity[(Diversity$patch)!="A44",]
Diversity <- Diversity[(Diversity$patch)!="A20",]
Diversity <- Diversity[(Diversity$patch)!="A02",]
``` 

### Revisando el orden y dimension de los datos
     
```{r}
data.frame(patches= Si2$patch, patches= Diversity$patch)
length(Si2$patch)
length(Diversity$patch)

Si <-Si2[,1:15]
dim(Si)
length(Diversity$patch)
``` 

## Parte 4: Correlaciones de indices de conectividad para 15 modelos y diversidad gen?tica
    
### Correlaciones con riqueza de alelos A, para analizar heterogocidad cambiar A por He 

```{r}
for (i in 1:15)
{
  cat("\n", names(Si)[i],":", "\n")
  print(summary(lm(Diversity$A~ Si[,i])))
}
``` 

## Parte 5. Selecci?n de modelos & valor acumulado por cada parametro 

```{r}
require(MuMIn)
``` 

Ajuste de modelos posibles a lso datos gen?ticos. Califica por orden de importancia todas las combinaciones posibles de predictores(5 distancias dij & tres parametros para parches fuente Aj, Pj, Nj). 

El criterio utiliazado para la jerarquizacion de modelos es AICc y R2 ajustada.

Primero se generan modelos lineares (lm) y despues con la funcion dredge se hace la seleccion de modelos.

La funcion get models lista los mejores modelos & mientras que "importance" obtiene los modelos con mejores pesos acumulados wij. El valor de cada modelo va de 0 a 1, entre mas alto mayor soporte tiene el modelo.

Nota: el argumento m.lim = c(NA, 1) especifica que solo se incluya un predictor, es decir un modelo ej. A~ Shenu_Aj , de lo contrario se incluirian combinaciones distintas entre los 15 modelos como predictores, es decir: A ~ Shenu_Aj + Shenu_Pj + Sheint_Aj....etc.

```{r}
fm2 <- lm((Diversity$A) ~ ., data = data.frame(Si))
options(na.action = "na.fail")
(dd2 <- dredge(fm2,  m.lim = c(NA, 1), rank='AIC', extra="R^2"))
top.models <- get.models(dd2, cumsum(c(0,weight)) <= .95)
importance(top.models)
``` 

En este ejemplo, el interes es conocer cual parametro de conectividad dij (5 modelos) y cual parametro de parche fuente (tres parametros Aj, pj NJ) son los mejores para explicar la diversidad genetica, para ello se tiene que obtener para cada parametro de manera individual, su valor acumulado wij de entre todos los modelos.

Las siguientes lineas permiten obtener el valor para cada parametro

```{r}
test <- strsplit(names(dd2), "_")
test <- test[sapply(test, length)==2]
Parameters <- matrix(unlist(test), length(test), 2, byrow=TRUE)
dd.01 <- !is.na(data.matrix(dd2[,c(1:nrow(Parameters)+1)]))

Models<- list()
Models$Eu <- apply(dd.01[,Parameters[,1]=="Eu"],1,max)
Models$Matrix<- apply(dd.01[,Parameters[,1]=="Forest"],1,max)
Models$Shecte <- apply(dd.01[,Parameters[,1]=="Shecte"],1,max)
Models$Sheint<- apply(dd.01[,Parameters[,1]=="Sheint"],1,max)
Models$Shenu<- apply(dd.01[,Parameters[,1]=="Shenu"],1,max)

Models$pj  <- apply(dd.01[,Parameters[,2]=="pj"],1,max)
Models$Aj <- apply(dd.01[,Parameters[,2]=="Aj"],1,max)
Models$Nj <- apply(dd.01[,Parameters[,2]=="Nj"],1,max)
```

### Importancia relativa por parametro

```{r}
Importance <- rep(NA,length(Models))
names(Importance) <- names(Models)

for(i in 1:length(Models))
{
  Importance[i] <- sum(dd2$weight * unlist(Models[i]))
}
``` 

Cuandro con los valores relativos de importancia wij para cada parametro en el modelo

Entre m?s alto el valor mejor el soporte del parametro
      
```{r}
round(Importance,2)
``` 

### Grafica con los valores de importancia
```{r}
barplot((Importance), ylim=c(0,1.0))
lines(rep(6,2), c(0,1), lwd=2, lty=8)
``` 

## Parte 6: An?lisis del mejor modelo seleccionado

### only diversity and Si connectivity

```{r}
sol <- lm((Diversity$A)~(Si$Sheint_pj))
summary(sol)
``` 

      
   
      
      


